# 母子公司盈余公积计提问题

提问人：2750235582 时间：2020-03-25 08:05:26
分为两种情况：（ 1 ）母公司盈利，子公司亏损，合并是盈利，盈余公积是否只是根据母公司净利润计提？
（ 2 ）母公司亏损，子公司盈利，合并是亏损，盈余公积是否不用再计提？

回答人：chenyiwei
可以这样理解。目前根据实务中的惯例，合并报表层面的盈余公积就是和母公司个别报表层面的盈余公积金额一致的。